# 竣工后的零星支出怎么处理，收入去年已经确认完了

提问人：vienne007 时间：2016-01-13 17:17:26
各位老师好，
项目去年已经竣工，收入已经按照完工百分比法全额确认，后续有两个问题：
1 、今年产生后续的零星支出，不到 10 万，如果计入成本，没有收入匹配，怎么处理。
2 、 2 年后5%的质保金收回怎么处理。
谢谢！

回答人：chenyiwei
1 、我理解 10 万元的支出应该是显著不重大的，可以简化处理，发生时直接计入成本。 2 、一般情况下，如果预计质保金的到期收回无重大问题的，则应将质保金并入合同收入总额，在合同履行期间逐步确认收入，并挂出应收款项，而不是到 2 年后收回时才确认收入。可参考《计学撮要 2011 》P151～154“销售合同中包含的质保金条款及其对收入确认的影响”。